el: Συνθήκες ατμόσφαιρας κλιβάνου (για υάλωση): Ηλεκτρικό καμίνι; Καμίνι αερίου; Οξείδωση; Όπτηση σε λάκκο; Raku; Αναγωγή; Αλάτι; Σόδα; Ξύλο; Άλλο
fr: Atmosphère de cuisson de l’émail: Four électrique; Four à gaz; Oxydation; Cuisson en fosse; Raku; Réduction; Sel; Soude; Bois; Autre
en: Glaze firing atmosphere: Electric kiln; Gas kiln; Oxidation; Pit firing; Raku; Reduction; Salt; Soda; Wood; Other
hr-HR: Atmosfera pečenja glazure: Električna peć; Plinska peć; Oksidacija; Pečenje u jami; Raku; Redukcija; Sol; Soda; Drvo; Ostalo
nl: Glazuur bakatmosfeer: Elektrische oven; Gasoven; Oxidatie; Pitfire; Raku; Reductie; Zout; Soda; Hout; Overig
sk-SK: Atmosféra pri vypaľovaní glazúry: Elektrická pec; Plynová pec; Oxidácia; Vypaľovanie v jame; Raku; Redukcia; Soľ; Sóda; Drevo; Iné
nb: Glasurbrenningsatmosfære: Elektrisk ovn; Gassovn; Oksidasjon; Gropbrenning; Raku; Reduksjon; Salt; Soda; Ved; Annet
th: บรรยากาศการเผาเคลือบ: เตาไฟฟ้า; เตาแก๊ส; ออกซิเดชัน; เตาหลุม; รากุ; รีดักชัน; เกลือ; โซดา; ฟืน; อื่นๆ
ru: Атмосфера обжига глазури: Электрическая печь; Газовая печь; Окислительная; Ямный обжиг; Раку; Восстановительная; Соляной обжиг; Содовый обжиг; Дровяная печь; Другое
da: Atmosfære ved glasurbrænding: El-ovn; Gasovn; Oxidering; Milebrænding; Raku; Reduktion; Salt; Soda; Træ; Andet
lt-LT: Glazūros degimo atmosfera: Elektrinė krosnis; Dujinė krosnis; Oksidacija; Degimas duobėje; Raku; Redukcija; Druska; Soda; Mediena; Kita
ja: 釉薬焼成雰囲気: 電気窯; ガス窯; 酸化; ピットファイヤー; 楽焼き; 還元; 塩; ソーダ; 薪; その他
es: Atmósfera de cocción del esmalte: Horno eléctrico; Horno de gas; Oxidación; Cocción en hoyo; Rakú; Reducción; Sal; Sosa; Madera; Otra
sv: Glasyrbränningsatmosfär: Elugn; Gasugn; Oxidation; Gropbränning; Raku; Reduktion; Salt; Soda; Ved; Övrigt
hu: Mázégető atmoszféra: Elektromos kemence; Gázkemence; Oxidációs; Gödörben égetés (pit firing); Raku; Redukciós; Sómázas; Szódás; Fatüzeléses; Egyéb
zh-CN: 釉料烧制气氛: 电窑; 气窑; 氧化; 坑烧; 乐烧; 还原; 盐烧; 苏打烧; 柴烧; 其他
bg-BG: Атмосфера при изпичане на глазурата: Електрическа пещ; Газова пещ; Оксидационна; Печене в яма; Раку; Редукционна; Солна; Содова; На дърва; Друго
de: Brennatmosphäre der Glasur: Elektroofen; Gasofen; Oxidation; Grubenbrand; Raku; Reduktion; Salz; Soda; Holz; Sonstige
pt-BR: Atmosfera de queima do esmalte: Forno elétrico; Forno a gás; Oxidação; Queima em buraco; Raku; Redução; Sal; Soda; Lenha; Outro
sl-SI: Atmosfera za glaziranje: Električna peč; Plinska peč; Oksidacija; Žganje v jami; Raku; Redukcija; Sol; Soda; Les; Drugo
cs: Vypalovací atmosféra pro glazování: Elektrická pec; Plynová pec; Oxidace; Výpal v jámě; Raku; Redukce; Sůl; Soda; Dřevo; Ostatní
zh-TW: 釉料燒製氣氛: 電窯; 瓦斯窯; 氧化; 坑燒; 樂燒; 還原; 鹽燒; 蘇打燒; 柴燒; 其他
ko: 유약 소성 분위기: 전기 가마; 가스 가마; 산화; 피트 파이어링; 라쿠; 환원; 소금; 소다; 나무; 기타
ro-RO: Atmosferă de ardere a glazurii: Cuptor electric; Cuptor cu gaz; Oxidare; Ardere în groapă; Raku; Reducere; Sare; Sodă; Lemn; Altele
pt-PT: atmosfera de queima do esmalte: Forno elétrico; Forno a gás; Oxidação; Cozedura em fosso; Raku; Redução; Sal; Soda; Madeira; Outra
tr: Sır pişirme atmosferi: Elektrikli fırın; Gazlı fırın; Oksidasyon; Çukur pişirimi; Raku; Redüksiyon; Tuz; Soda; Odun; Diğer
it: Atmosfera di cottura dello smalto: Forno elettrico; Forno a gas; Ossidazione; Cottura a fossa; Raku; Riduzione; Sale; Soda; Legno; Altro
vi: Môi trường nung men: Lò nung điện; Lò nung gas; Oxy hóa; Nung hố; Raku; Khử; Muối; Soda; Gỗ; Khác
fi: Uunin ilmakehä lasituspoltossa: Sähköuuni; Kaasu-uuni; Hapetus; Kuoppapoltto; Raku; Pelkistys; Suola; Sooda; Puu; Muu
pl: Atmosfera wypału szkliwa: Piec elektryczny; Piec gazowy; Utleniająca; Wypał ziemny (pit firing); Raku; Redukcyjna; Solny; Sodowy; Piec opalany drewnem; Inna